臺灣高等法院刑事判決
110年度上訴字第2941號
上  訴  人  臺灣宜蘭地方檢察署檢察官
被      告  林慶隆



選任辯護人  陳姵吟律師
上列上訴人因被告妨害秘密等案件，不服臺灣宜蘭地方法院110
年度訴字第129號，中華民國110年8月3日第一審判決（起訴案號
：臺灣宜蘭地方檢察署109年度偵字第4090號），提起上訴，本
院判決如下：
    主  文
上訴駁回。
    事實及理由
一、經本院審理結果，認第一審以被告乙○○（下稱被告）就㈠原
    判決附表一編號1至3部分，均係犯刑法第315條之1第2款竊
    錄非公開活動及身體隱私部位罪，共3罪，各處有期徒刑3月
    ，如易科罰金，均以新臺幣（下同）1,000元折算1日；㈡就
    原判決附表二編號1、2部分，均係以一行為同時犯刑法第31
    0條第2項加重誹謗罪、第315條之2第3項散布竊錄之非公開
    活動及身體隱私部位罪，編號3則係以一行為同時犯刑法第2
    35條第1項散布猥褻影像罪、第310條第2項加重誹謗罪及第3
    15條之2第3項散布竊錄之非公開活動及身體隱私部位罪，均
    應依刑法第55條前段規定，從最重之散布竊錄之非公開活動
    及身體隱私部位罪1罪處斷，共3罪，各處有期徒刑6月，如
    易科罰金，均以1,000元折算1日。並定應執行有期徒刑1年8
    月，如易科罰金，以1,000元折算1日；復說明被告持以竊錄
    之IPHONE7行動電話1支，乃其所有供犯罪所用之物，雖未扣
    案，仍應依刑法第38條第2項前段、第4項之規定宣告沒收，
    於全部或一部不能沒收或不宜執行沒收時，追徵其價額；至
    被告竊錄及上傳之數位影像檔，無證據證明仍屬存在，卷附
    之影像光碟及擷圖照片，則係為偵查犯罪，基於採證目的而
    作成之證據資料，並非刑法第235條第3項或同法第315條之3
    所規範之應予沒收之物，故均不予宣告沒收。其認事用法、
    量刑及沒收之諭知均無不當，應予維持，並引用第一審判決
    書記載之事實、證據及理由（如附件）。
二、檢察官上訴意旨略以：被告犯罪後未曾向告訴人即代號BT00
    0-A109057號成年女子（下稱告訴人）道歉，亦未賠償告訴
    人任何損失，難認被告確有悔意；且被告前有違反個人資料
    保護法之刑案紀錄，經原審法院判處有期徒刑3月，緩刑2年
    ，卻於緩刑期間再犯本案，惡性非輕，原判決未慮及此節，
    量刑似有違比例原則、平等原則、罪刑相當原則，難認為妥
    適，為此提起上訴等語。
三、本院查：
　㈠原審依憑被告之自白、證人即告訴人之指述、色情網站Pornh
    ub擷取照片、被告與告訴人之Line對話紀錄翻拍照片、影片
    上傳對照表、上傳影片蒐證光碟等證據，認定被告犯如原判
    決附表一所示之竊錄非公開活動及身體隱私部位罪（共3罪
    ）、附表二所示之散布竊錄之非公開活動及身體隱私部位罪
    （共3罪）等犯行，已詳敘所憑之證據與認定之理由，並無
    任何憑空推論之情事，亦與經驗法則、論理法則無違。
　㈡檢察官雖執前詞提起上訴。然刑事審判旨在實現刑罰權之分
    配正義，故法院對有罪被告之科刑，應符合罪刑相當原則，
    使輕重得宜，罰當其罪，以契合社會之法律感情，此所以刑
    法第57條明定科刑時應審酌一切情狀，尤應注意該條所列10
    款事項以為科刑輕重之標準，俾使法院就個案之量刑，能斟
    酌至當。而刑之量定，乃法律賦予法院自由裁量之事項，倘
    於科刑時，已以行為人之責任為基礎，並斟酌刑法第57條所
    列各款事項，而未逾越法定刑度，即難謂違法（最高法院10
    0年度台上字第5301號判決意旨參照）。經查，原判決關於
    科刑部分，業依刑法第57條各款所列情狀加以審酌，並已考
    量被告迄未與告訴人達成和解進行賠償之緣由、前有違反個
    人資料保護法之刑案紀錄等檢察官上訴意旨所指情事（原審
    判決書第4頁），而於法定刑度之內，予以量定，客觀上並
    無明顯濫用自由裁量權限或輕重失衡之情形。且原審對於被
    告所犯6罪，定其應執行刑為有期徒刑1年8月，係在各刑中
    之最長期有期徒刑6月以上，各刑合併之刑期有期徒刑2年3
    月以下，顯未逾越刑法第51條第5款所定之外部性界限，亦
    無逾越內部性界限之情事，要屬法院裁量職權之適法行使，
    且與法律規範之目的、精神、理念及法律秩序亦不相違背，
    核無違法或不當。又國家刑罰權之行使，兼具一般預防及特
    別預防之目的，故被告犯後態度，僅為量刑之一端，其中有
    無與告訴人達成和解進而賠償損失，復只為認定犯後態度事
    由之一，被告雖迄未與告訴人達成和解，然其最終得以透過
    民事訴訟及強制執行等程序承擔應負之賠償責任，法院自不
    應將刑事責任與民事賠償過度連結，而科以被告不相當之刑
    ，以免量刑失衡。從而檢察官指摘原審量刑過輕，尚屬無據
    。
  ㈢綜上所述，檢察官提起本件上訴，僅係就原審之量刑反覆爭
    執，並未再有其他舉證為憑，為無理由，應予駁回。
據上論斷，應依刑事訴訟法第373條、第368條，判決如主文。
本案經檢察官吳志成提起公訴，檢察官江佩蓉提起上訴，檢察官
洪威華到庭執行職務。
中　　華　　民　　國　　110 　年　　12　　月　　29　　日
                  刑事第二十一庭審判長法　官  林怡秀
                                      法　官  胡宜如
                                      法　官  劉元斐
以上正本證明與原本無異。
竊錄非公開活動及身體隱私部位罪部分，不得上訴。
散布竊錄之非公開活動及身體隱私部位內容罪部分，如不服本判
決，應於收受送達後20日內向本院提出上訴書狀，其未敘述上訴
之理由者並得於提起上訴後20日內向本院補提理由書（均須按他
造當事人之人數附繕本）「切勿逕送上級法院」。
                                      書記官  陳靜雅
中　　華　　民　　國　　110 　年　　12　　月　　29　　日
附錄：本案論罪科刑法條全文
中華民國刑法第235條
散布、播送或販賣猥褻之文字、圖畫、聲音、影像或其他物品，
或公然陳列，或以他法供人觀覽、聽聞者，處2年以下有期徒刑
、拘役或科或併科9萬元以下罰金。
意圖散布、播送、販賣而製造、持有前項文字、圖畫、聲音、影
像及其附著物或其他物品者，亦同。
前二項之文字、圖畫、聲音或影像之附著物及物品，不問屬於犯
人與否，沒收之。
中華民國刑法第310條
意圖散布於眾，而指摘或傳述足以毀損他人名譽之事者，為誹謗
罪，處1年以下有期徒刑、拘役或1萬5千元以下罰金。
散布文字、圖畫犯前項之罪者，處2年以下有期徒刑、拘役或3 
萬元以下罰金。
對於所誹謗之事，能證明其為真實者，不罰。但涉於私德而與公
共利益無關者，不在此限。
中華民國刑法第315條之1
有下列行為之一者，處3年以下有期徒刑、拘役或30萬元以下罰
金：
一、無故利用工具或設備窺視、竊聽他人非公開之活動、言論、
    談話或身體隱私部位者。
二、無故以錄音、照相、錄影或電磁紀錄竊錄他人非公開之活動
    、言論、談話或身體隱私部位者。
中華民國刑法第315條之2
意圖營利供給場所、工具或設備，便利他人為前條之行為者，處
5年以下有期徒刑、拘役或科或併科50萬元以下罰金。
意圖散布、播送、販賣而有前條第2款之行為者，亦同。
製造、散布、播送或販賣前二項或前條第2款竊錄之內容者，依
第1項之規定處斷。
前三項之未遂犯罰之。
附件：
臺灣宜蘭地方法院刑事判決
                                      110年度訴字第129號
公　訴　人　臺灣宜蘭地方檢察署檢察官
被　　　告　乙○○　男　民國00年0月0日生
                    身分證統一編號：Z000000000號
                    住宜蘭縣○○市○○里○○路00巷00弄
                      00號
                    居宜蘭縣○○市○○路00號
選任辯護人　陳姵吟律師
上列被告因妨害秘密等案件，經檢察官提起公訴（109 年度偵字
第4090號），嗣被告於準備程序中就被訴事實為有罪之陳述，經
本院合議庭裁定由受命法官獨任進行簡式審判程序，並判決如下
：
    主  文
乙○○犯竊錄非公開活動及身體隱私部位罪，共參罪，各處有期
徒刑參月，如易科罰金，均以新臺幣壹仟元折算壹日；又犯散布
竊錄之非公開活動及身體隱私部位內容罪，共參罪，各處有期徒
刑陸月，如易科罰金，均以新臺幣壹仟元折算壹日。應執行有期
徒刑壹年捌月，如易科罰金，以新臺幣壹仟元折算壹日。
未扣案廠牌IPHONE7 之行動電話壹支沒收，於全部或一部不能沒
收或不宜執行沒收時，追徵其價額。
    犯罪事實
一、乙○○與甲○（卷內代號BT000- A109057、真實姓名及年籍
    均詳卷）原為男女朋友關係。乙○○竟分別為下列犯行：
（一）基於妨害秘密之各別犯意，未經甲○之同意，於附表一編
      號1 至3 所示之時、地，均以其所有廠牌IPHONE7 行動電
      話為工具，無故以錄影竊錄其與甲○性交過程之非公開活
      動及裸露性器官、胸部等身體隱私部位，共計3 次（分別
      錄得如附表一所示編號①至⑥之6 段影片）。
（二）於民國109 年4 月間與甲○分手後，明知上開竊錄之性交
      過程及身體隱私部位之內容，客觀上足以刺激或滿足性慾
      ，並引起普通一般人羞恥或厭惡感而侵害性之道德感情，
      竟因與甲○分手而心生不滿，意圖散布於眾，基於散布猥
      褻影像、散布無故以錄影竊錄他人非公開活動及身體隱私
      部位內容及加重誹謗之各別犯意，將其另於網際網路上下
      載之他人性交行為影片（即附表二編號⑦），及前開竊錄
      其與甲○性交過程及身體隱私部位內容影片（即附表二編
      號①至⑥），分別以如附表二「影片標題」欄所示不雅文
      字作為標題，使人誤認甲○有「影片標題」所示之不雅行
      為，及前開編號⑦他人性交行為影片內女子為甲○，再於
      附表二編號1 至3 所示之時、地，使用電腦連線上網後，
      以「only00000000」帳號登入色情網站Pornhub ，上傳前
      開影片，使瀏覽該等網站之不特定多數人得以自由點閱，
      以此方式散布前開無故以錄影竊錄甲○非公開之活動及身
      體隱私部位內容影片及猥褻影像影片供人觀覽，並同時指
      摘傳述影片中性交行為之女子為甲○，暨甲○有各該影片
      「影片標題」所示之不雅行為等不實文字，足以損害甲○
      之名譽。嗣於109 年5 月26日下午6 時許，甲○因友人上
      網瀏覽前揭影片後告知而報警處理，始循線查獲上情。
二、案經甲○訴由宜蘭縣政府警察局宜蘭分局報告臺灣宜蘭地方
    檢察署檢察官偵查起訴。
    理  由
一、本案被告乙○○所犯均非死刑、無期徒刑、最輕本刑為3 年以
    上有期徒刑之罪，或高等法院管轄第一審之案件，其於本院
    準備程序進行中，就被訴事實為有罪之陳述，經本院告以簡
    式審判程序之旨，並聽取檢察官、被告及辯護人之意見後，
    業由本院合議庭裁定改依簡式審判程序進行審理，故本案之
    證據調查，依刑事訴訟法第273 條之2 規定，不受同法第15
    9 條第1 項、第161 條之2 、第161 條之3 、第163 條之1 
    及第164 條至第170 條規定之限制，合先敘明。
二、前開犯罪事實，業據被告於警詢、偵查、本院準備程序及審
    理時均坦承不諱，核與證人即告訴人甲○於警詢、偵查時指
    證情節大致相符，並有卷附色情網站Pornhub 擷取照片、被
    告與甲○間之line對話紀錄擷取照片、影片上傳對照表、被
    告上傳影片蒐證光碟附卷可參，足認被告自白與事實相符，
    本案事證明確，被告犯行堪以認定，應依法論科。
三、論罪科刑：
（一）核被告就犯罪事實欄㈠即附表一編號1 至3 所為，均係犯
      刑法第315 條之1 第2 款之竊錄非公開活動及身體隱私部
      位罪；就犯罪事實欄㈡之附表二編號1 、2 所為，均係犯
      刑法第310 條第2 項之加重誹謗罪、第315 條之2 第3 項
      之散布竊錄之非公開活動及身體隱私部位內容罪；就附表
      二編號3 所為，則係犯刑法第235 條第1 項之散布猥褻影
      像罪、第310 條第2 項之加重誹謗罪、第315 條之2 第3
      項之散布竊錄之非公開活動及身體隱私部位內容罪。公訴
      意旨漏未論及犯罪事實欄㈡所為，亦犯刑法第315 條之2第
      3 項之罪，雖有未洽，然此業據公訴檢察官於本院審理時
      當庭補充在卷（見本院卷第97頁），自無庸再依法變更起
      訴法條。
（二）被告就犯罪事實欄㈡之附表二所為，乃接續上傳各該附表
      編號所示影片之散布行為，同時觸犯加重誹謗罪及散布竊
      錄之非公開活動及身體隱私部位內容罪，另附表二編號3
      部分除同時觸犯上開二罪外，亦觸犯刑法第235 條第1 項
      之散布猥褻影像罪，均為想像競合犯，應均依刑法第55條
      前段規定，從一重之散布竊錄之非公開活動及身體隱私部
      位內容罪處斷。被告犯罪事實欄㈠所犯竊錄他人非公開活
      動及身體隱私部位罪（共3 罪）、犯罪事實欄㈡所犯散布
      竊錄之非公開活動及身體隱私部位內容罪（共3 罪），均
      犯意各別，行為互殊，應予分論併罰。
（三）爰以行為人之責任為基礎，審酌被告與告訴人甲○原為男
      女朋友關係，竟未知尊重他人意願及隱私，復因不滿告訴
      人分手，不思理性面對，以其所竊錄之告訴人性交過程之
      非公開活動及身體隱私部位影片，加以編輯，並下載他人
      性交、猥褻影像，加註告訴人之相關身分資訊及不雅文字
      ，利用網際網路將之散布，除危害社會善良風俗，並侵害
      告訴人之隱私、影響公眾對於告訴人之評價甚鉅，足以造
      成告訴人精神上受有極大痛苦，所為實應予非難，惟念及
      被告已知坦承犯行，可見悔意，又其雖表達有意與告訴人
      調解、賠償告訴人損害，惟告訴人表示本案造成其名譽及
      身心受創嚴重，希望給予被告重判，不願與被告調解（見
      本院公務電話記錄及告訴人陳報狀，本院卷第19頁、第27
      頁至第29頁），而未能達成調解，暨被告自述為大學畢業
      之智識程度、未婚、從事印刷設計工作、月收入約新臺幣
      2 萬8,000 元，家中無人需其扶養等家庭經濟狀況（見本
      院卷第102 頁），以及被告前因違反個人資料保護法案件
      ，經本院以107 年度簡字第179 號判決判處有期徒刑3 月
      ，緩刑2 年確定，緩刑期滿未經撤銷，有臺灣高等法院被
      告前案紀錄表附卷，素行尚可，再考量被告本案犯罪動機
      、手段等一切情狀，就其所犯分別量處如主文所示之刑，
      並均諭知易科罰金之折算標準，及定其應執行刑暨易科罰
      金之折算標準，以示懲儆。
（四）辯護人雖請求本院給予被告緩刑自新機會，惟本院考量被
      告迄今未能與告訴人甲○達成調解，亦尚未賠償告訴人任
      何損失，且被告前已因違反個人資料保護法案件，經本院
      判處有期徒刑3 月，緩刑2 年確定，緩刑期間自107 年4
      月16日起至109 年4 月15日止，而被告於上開期間，竟再
      犯本件如犯罪事實欄㈠所示之罪，可見前案緩刑宣告並未
      生警惕之效果，本院綜合上開情節，認不宜宣告緩刑，附
      此敘明。
四、沒收部分：
（一）被告用於竊錄告訴人非公開活動及身體隱私部位之工具，
      均係其本人所有、廠牌IPHONE7 之行動電話，此據被告於
      審理時供述明確，惟並未扣案，爰依刑法第38條第2 項前
      段及第4 項之規定，宣告沒收，於全部或一部不能沒收或
      不宜執行沒收時，追徵其價額。
（二）本案被告所竊錄及上傳如附表一、二所示之數位影像檔，
      被告陳稱均已刪除明確，卷內復無證據證明該等影像檔仍
      存在而未滅失，爰不依法宣告沒收。另卷附告訴人所提供
      之影像光碟及卷內擷圖等猥褻照片，係為偵查犯罪，基於
      採證之目的而作成之證據資料，核非刑法第235 條第3 項
      及同法第315 條之3 所規定應予沒收之物，均不予宣告沒
      收。
據上論斷，應依刑事訴訟法第273 條之1 第1 項、第299 條第1
項前段，刑法第235 條第1 項、第310 條第2 項、第315 條之1
第2 款、第315 條之2 第3 項、第55條前段、第41條第1 項前段
、第8 項、第51條第5 款、第38條第2 項前段、第4 項，刑法施
行法第1 條之1 第1 項，判決如主文。
本案經檢察官吳志成提起公訴，檢察官江佩蓉到庭執行職務。
中　　華　　民　　國　 110　　年　　8 　　月　　 3　　日
                  刑事第三庭法  官  游欣怡
以上正本證明與原本無異。
如不服本判決應於收受本判決後20日內向本院提出上訴書狀，並
應敘述具體理由。若未敘述理由者，應於上訴期間屆滿後20日內
向本院補提理由書狀(均須按他造當事人之人數附繕本)。

                            書記官　吳蔚宸

中　　華　　民　　國　 110　　年　　8 　　月　　 3　　日
附錄本案論罪科刑法條：
中華民國刑法第235條
散布、播送或販賣猥褻之文字、圖畫、聲音、影像或其他物品，
或公然陳列，或以他法供人觀覽、聽聞者，處 2 年以下有期徒
刑、拘役或科或併科 9 萬元以下罰金。
意圖散布、播送、販賣而製造、持有前項文字、圖畫、聲音、影
像及其附著物或其他物品者，亦同。
前二項之文字、圖畫、聲音或影像之附著物及物品，不問屬於犯
人與否，沒收之。

中華民國刑法第310條
意圖散布於眾，而指摘或傳述足以毀損他人名譽之事者，為誹謗
罪，處 1 年以下有期徒刑、拘役或 1 萬 5 千元以下罰金。
散布文字、圖畫犯前項之罪者，處 2 年以下有期徒刑、拘役或
3 萬元以下罰金。
對於所誹謗之事，能證明其為真實者，不罰。但涉於私德而與公
共利益無關者，不在此限。

中華民國刑法第315條之1
有下列行為之一者，處 3 年以下有期徒刑、拘役或 30 萬元以
下罰金：
一、無故利用工具或設備窺視、竊聽他人非公開之活動、言論、
    談話或身體隱私部位者。
二、無故以錄音、照相、錄影或電磁紀錄竊錄他人非公開之活動
    、言論、談話或身體隱私部位者。

中華民國刑法第315條之2
意圖營利供給場所、工具或設備，便利他人為前條之行為者，處
5 年以下有期徒刑、拘役或科或併科 50 萬元以下罰金。
意圖散布、播送、販賣而有前條第 2 款之行為者，亦同。
製造、散布、播送或販賣前二項或前條第 2 款竊錄之內容者，
依第 1 項之規定處斷。
前三項之未遂犯罰之。

附表一：

編號 竊錄時間、地點 竊錄檔案編號及名稱       備註  1 108年4月28日、桃園市○○區○○路○段000號「歡樂夢想國旅館」 ①「第一次用口交就上手」 ②「初次性愛就被要求做口活」 妨害秘密影片翻拍照片見警卷第24頁、第25頁。  2 108年8月11日、花蓮縣城市角落民宿德安館 ③「東吳碩班生被男友要求女上位」 妨害秘密影片翻拍照片見警卷第16頁、第31頁。  3 109年1月11日、宜蘭縣賓成精品商旅 ④「幹爆甲○」 ⑤「大量陰毛森林裡的鮑魚」 ⑥「第一次用肛塞舒服到睡著？」 妨害秘密影片翻拍照片見警卷第30頁、第20頁、第21頁。 


附表二

編號 上傳時間、地點 上傳影片標題       備註 1 109年5月6日、宜蘭縣○○市○○路00號住處 編號①「第一次用口交就上手」編號②「初次性愛就被要求做口活」編號⑤「大量陰毛森林裡的鮑魚」編號⑥「第一次用肛塞舒服到睡著？」  2 109年5月13日、宜蘭縣○○市○○路00號住處 編號④「幹爆甲○」  3 109年5月25日、宜蘭縣○○市○○路00號住處 編號③「東吳碩班生被男友要求女上位」編號⑦「男友堅持要3P無套內射某東吳學生甲○」 編號⑦妨害秘密影片翻拍照片見警卷第32頁